---
title: "Coordinación de muestras"
author: "José Fernando Zea -  Andrés Gutierrez"
date: '2022-12-15'
output: html_document
---

```{r setup, include=FALSE}
knitr::opts_chunk$set(echo = TRUE)
```

```{r}
library(dplyr)
```


# Generación de muestras aleatorios

Desarrollamos la función de selección de números aleatorios colocados, permanentes y Pareto:


```{r}
genera_alea <- function(N, semilla, xk = NULL, indica_pareto = F, n = NULL){
  
  set.seed(semilla)  
  Xi_Perman <- runif(N)  

  set.seed(semilla)  
  epsilon <-  runif(1)

  Xi_Coloc <- (rank(Xi_Perman) - epsilon) / N

  salida <- list(Xi_Perman, Xi_Coloc)
  names(salida) <- c("Xi_Perman", "Xi_Coloc")

  if(isTRUE(indica_pareto) & (!is.null(xk) & is.null(n)) | (is.null(xk) & !is.null(n))) 
    stop("Ingrese n y el vector xk")
  
  if(!is.null(xk)){
    if(length(xk) != N) stop("Introduzca un vector xk de la misma longitud de N")
    
    # Pipt no depende de n
    pk = xk / sum(xk)
    Xi_ppt <-  Xi_Perman / (N * pk)

    if(isTRUE(indica_pareto)){
    
    # Pareto (si depende de n)
    pi_k <- TeachingSampling::PikPPS(n, x = xk)
    Xi_Pareto <- (Xi_Perman / (1 - Xi_Perman)) / (pi_k / (1 - pi_k))  
    salida <- list(Xi_Perman, Xi_Coloc, Xi_Pareto)
    names(salida) <- c("Xi_Perman", "Xi_Coloc", "Xi_Pareto")
    
    } else { # # Pipt no depende de n
    salida <- list(Xi_Perman, Xi_Coloc, Xi_ppt)
    names(salida) <- c("Xi_Perman", "Xi_Coloc", "Xi_pipt")
}
  }

return(salida)
}
```


La generación de números aleatorios devuelve los números aleatorios permanentes y colocados, por ejemplo si queremos 5 números aleatorios:

```{r}
genera_alea(N = 5, semilla = 12345)
```


En caso de que se devuelva una variable auxiliar, el programa devuelve los números aleatorios Pareto:

```{r}
genera_alea(N = 5, semilla = 12345, xk = c(50, 40, 70, 30, 90))
```


```{r}
genera_alea(N = 5, semilla = 12345, xk = c(50, 40, 70, 30, 90), indica_pareto = T, n = 3)
```

# Muestreo aleatorio simple coordinado

Es posible construir unn algoritmo de selección general para varias muestras

```{r}
# Coordinación: positiva o negativa
# Q: número de muestras
# N: Tamaño de población
# vctr_n: tamaño de muestra de cada una de las Q muestras
# Semilla: semilla para la generación de números aleatorios
f_MAS_coord <- function(coordinacion = "negativa", Q = 2, N = 10, vctr_n, 
                        semilla = 12345){

xi_P <- genera_alea(N = N, semilla = semilla,)$Xi_Perman


if(coordinacion == "negativa"){
  vctr_a <- rep(NA_real_, Q)
  vctr_a[1] <- 0
  
  for(i in 1:Q){
    vctr_a[i] <- vctr_a[1] + (i-1) / Q
  }
  
  
  
  # Inicialización
  df <- data.frame(unit = 1:N, xi_P) %>% arrange(xi_P) %>%
        mutate(s1 = c(rep(1, vctr_n[1]),  rep(0, N - vctr_n[1])))
  
  for(i in 2:Q){
    df[[paste0("xi_P", i)]] <- (df[["xi_P"]] + vctr_a[i]) %% 1
    df <- df[order(df[[paste0("xi_P", i)]]), ]
    df[[paste0("s", i)]] <- c(rep(1, vctr_n[i]), rep(0, N - vctr_n[i]))
  }
  
  
}



if(coordinacion == "positiva"){
  vctr_a <- rep(NA_real_, Q)
  vctr_a[1] <- 0
  
  for(i in 1:Q){
    vctr_a[i] <- vctr_a[1] + 0
  }
  
  
  
  # Inicialización
  df <- data.frame(unit = 1:N, xi_P) %>% arrange(xi_P) %>%
        mutate(s1 = c(rep(1, vctr_n[1]),  rep(0, N - vctr_n[1])))
  
  for(i in 2:Q){
    df[[paste0("xi_P", i)]] <- (df[["xi_P"]] + vctr_a[i]) %% 1
    df <- df[order(df[[paste0("xi_P", i)]]), ]
    df[[paste0("s", i)]] <- c(rep(1, vctr_n[i]), rep(0, N - vctr_n[i]))
  }
  
  
  
}

  df <- df %>% arrange(unit)
  df
}
```


Ejemplificamos la selección de la muestra:

```{r}
#coordinacion = "negativa"; Q <- 3; N <- 100; vctr_n <- c(10, 20, 12); semilla = 12345
prueba_masCoord <- f_MAS_coord(coordinacion = "negativa",
                               Q = 3, N = 100, 
                               vctr_n =c(10, 20, 12),
                               semilla = 12345)
```



# Poisson coordinado

```{r}
# coordinacion = "negativa"; Q = 2; N = 10; vctr_n = c(3,3); n = 3
# xk = c(198, 173, 184, 179, 170, 190, 162, 159, 166, 190);
# semilla = 12345

f_Poisson_coord <- function(coordinacion = "negativa", Q = 2, N = 10,
                            vctr_n, # vectr_n es del Q
                            xk, 
                        semilla = 12345){

  
xi_pps <- genera_alea(N = N, semilla = semilla,  xk)$Xi_pipt


if(coordinacion == "negativa"){
  vctr_a <- rep(NA_real_, Q)
  vctr_a[1] <- 0
  
  for(i in 1:Q){
    vctr_a[i] <- vctr_a[1] + (i-1) / Q
  }
  
  
  
  # Inicialización
  df <- data.frame(unit = 1:N, xi_pps) %>% arrange(xi_pps) %>%
        mutate(s1 = c(rep(1, vctr_n[1]),  rep(0, N - vctr_n[1])))
  
  for(i in 2:Q){
    df[[paste0("xi_pps", i)]] <- (df[["xi_pps"]] + vctr_a[i]) %% 1
    df <- df[order(df[[paste0("xi_pps", i)]]), ]
    df[[paste0("s", i)]] <- c(rep(1, vctr_n[i]), rep(0, N - vctr_n[i]))
  }
  
  
}



if(coordinacion == "positiva"){
  vctr_a <- rep(NA_real_, Q)
  vctr_a[1] <- 0
  
  for(i in 1:Q){
    vctr_a[i] <- vctr_a[1] + 0
  }
  
  
    # Inicialización
  df <- data.frame(unit = 1:N, xi_pps) %>% arrange(xi_pps) %>%
        mutate(s1 = c(rep(1, vctr_n[1]),  rep(0, N - vctr_n[1])))
  
  for(i in 2:Q){
    df[[paste0("xi_pps", i)]] <- (df[["xi_pps"]] + vctr_a[i]) %% 1
    df <- df[order(df[[paste0("xi_pps", i)]]), ]
    df[[paste0("s", i)]] <- c(rep(1, vctr_n[i]), rep(0, N - vctr_n[i]))
  }
  
  
  
}

  df <- df %>% arrange(unit)
  df
}
```


El método Poisson coordenado se ejemplifica a continuación:

```{r}
prueba_PoissonCoord <- f_Poisson_coord(coordinacion = "negativa", Q = 3, N = 12, 
                                       vctr_n = c(3, 3, 2), 
               xk = c(165, 198, 173, 184, 179, 170, 190, 162, 159, 166, 190, 195),
               semilla = 12345)
```


```{r}
prueba_PoissonCoord2 <- f_Poisson_coord(coordinacion = "positiva", Q = 2, N = 10, vctr_n = c(3,3), 
               xk = c(198, 173, 184, 179, 170, 190, 162, 159, 166, 190),
               n = 3,
               semilla = 12345)
prueba_PoissonCoord2
```



# Pareto coordinado


```{r}
# coordinacion = "negativa"; Q = 2; N = 10; vctr_n = c(3,3); n = 3
# xk = c(198, 173, 184, 179, 170, 190, 162, 159, 166, 190);
# semilla = 12345


f_Pareto_coord <- function(coordinacion = "negativa", Q = 2, N = 10, vctr_n, 
                            xk, n,
                            semilla = 12345){

  
xi_pareto <- genera_alea(N = N, semilla = semilla,  xk, indica_pareto = T, n)$Xi_Pareto


if(coordinacion == "negativa"){
  vctr_a <- rep(NA_real_, Q)
  vctr_a[1] <- 0
  
  for(i in 1:Q){
    vctr_a[i] <- vctr_a[1] + (i-1) / Q
  }
  
  
  
  # Inicialización
  df <- data.frame(unit = 1:N, xi_pareto) %>% arrange(xi_pareto) %>%
        mutate(s1 = c(rep(1, vctr_n[1]),  rep(0, N - vctr_n[1])))
  
  for(i in 2:Q){
    df[[paste0("xi_pareto", i)]] <- (df[["xi_pareto"]] + vctr_a[i]) %% 1
    df <- df[order(df[[paste0("xi_pareto", i)]]), ]
    df[[paste0("s", i)]] <- c(rep(1, vctr_n[i]), rep(0, N - vctr_n[i]))
  }
  
  
}



if(coordinacion == "positiva"){
  vctr_a <- rep(NA_real_, Q)
  vctr_a[1] <- 0
  
  for(i in 1:Q){
    vctr_a[i] <- vctr_a[1] + 0
  }
  
  
    # Inicialización
  df <- data.frame(unit = 1:N, xi_pareto) %>% arrange(desc(xi_pareto)) %>%
        mutate(s1 = c(rep(1, vctr_n[1]),  rep(0, N - vctr_n[1])))
  
  for(i in 2:Q){
    df[[paste0("xi_pareto", i)]] <- (df[["xi_pareto"]] + vctr_a[i]) %% 1
    df <- df[order(df[[paste0("xi_pareto", i)]]), ]
    df[[paste0("s", i)]] <- c(rep(1, vctr_n[i]), rep(0, N - vctr_n[i]))
  }
  
  
  
}

  df <- df %>% arrange(unit)
  df
}
```





```{r}
prueba_ParetoCoord <- f_Pareto_coord(coordinacion = "negativa", Q = 3, N = 16, vctr_n = c(3,3, 3), 
               xk = c(170, 180, 198, 173, 184, 179, 170, 190, 162, 159, 166, 190, 220, 240, 150, 270),
               n = 3,
               semilla = 1234567)
prueba_ParetoCoord
```



```{r}
prueba_ParetoCoord2 <- f_Pareto_coord(coordinacion = "positiva", Q = 2, N = 10, vctr_n = c(3,3), 
               xk = c(198, 173, 184, 179, 170, 190, 162, 159, 166, 190),
               n = 3,
               semilla = 12345)
prueba_ParetoCoord2
```