---
title: "Uso de algoritmosde selección con coordinación positiva y negativa"
author: "José Fernando Zea"
date: "2023-03-01"
output: html_document
---

```{r setup, include=FALSE}
knitr::opts_chunk$set(echo = TRUE)
```


# Introducción


El paquete SamplingCoordination dispone de algoritmos de selección de coordinación positiva y negativa para algoritmos ampliamente usados en encuestas de hogares y de negocios como el muestreo aleatorio simple, el Poisson y el de Pareto.
Se ilustra en el presente documento diferentes ejemplos de escala pequeña y otros de una escala más realista.

# Instalación del paquete

Para instalar el paquete realice las siguientes pasos:


1. Instale el paquete remotes
2. Ejecute la siguiente lineas: 

```{r, message=FALSE, warning=FALSE, eval=FALSE}
#library(remotes)
#install_github("psirusteam/SamplingCoordination")
library(SamplingCoordination)
```


```{r, warning=FALSE, message=FALSE}
library(SamplingCoordination)
library(flextable)
```

# Selección de números aleatorios

Para seleccionar números aleatorios y permanentes para el muestreo aleatorio simple:



```{r}
SamplingCoordination::Generate_random(N = 10, seed = 12345)
```

Para generar números aleatorios para diseños proporcionales (PPS):


```{r}
N_pob <- 30
set.seed(12345)
aleatorio <- rexp(n = N_pob)
SamplingCoordination::Generate_random(N = N_pob, seed = 12345, xk = aleatorio,
                                      n = 5)
```

Puede también seleccionarse números aleatorios de Poisson:

```{r}
N_pob <- 30
set.seed(12345)
aleatorio <- rexp(n = N_pob)
SamplingCoordination::Generate_random(N = N_pob, seed = 12345, xk = aleatorio,
                                      Pareto = TRUE,
                                      n = 5)
```


Obseve que potencialmente los números aleatorios colocados pueden ser mayores a uno.


# Coordinación con el MAS

## Coordinación negativa

La coordinación negativa con el muestreo aleatorio se basa en el siguiente algoritmo:

Seleccione la muestra $s^p$ si:

$$
\xi^C > a_p, \xi^C \leq a_p + \frac{n}{N}
$$
donde $\xi^C$ corresponde a los núneros aleatorios permanentes explicados previamente.


Ejemplificamos el algoritmo de coordinación negativa

```{r}
res_MASNeg <- SI_coord(type = "negative", Q = 2, N = 10, 
                       vctr_n = c(3, 3), seed = 12345)
# Eliminar decimales 
res_MASNeg$xi_P <- round(res_MASNeg$xi_P, 2)
res_MASNeg$xi_P2 <- round(res_MASNeg$xi_P2 , 2)
flextable(res_MASNeg)
```

Es posible disponer de muestras coordinadas de diferente tamaño:

```{r}
res_MASNeg3 <- SI_coord(type = "negative", Q = 3, N = 10, 
                       vctr_n = c(3, 3, 2), seed = 12345)
# Eliminar decimales 
res_MASNeg3$xi_P <- round(res_MASNeg3$xi_P, 2)
res_MASNeg3$xi_P2 <- round(res_MASNeg3$xi_P2 , 2)
res_MASNeg3$xi_P3 <- round(res_MASNeg3$xi_P3 , 2)
flextable(res_MASNeg3)
```


Observe que las muestras no se translapan, esta función puede escalarse a escenarios más realistas que se dan en una población o en un estrato:

```{r}
res_MASNeg2 <- SI_coord(type = "negative", Q = 5, N = 10000, 
                       vctr_n = rep(100, 5), seed = 12345)
```


Observe que no se presenta ningún translape en las muestras:

```{r}
table(res_MASNeg2$s1, res_MASNeg2$s2)
```

```{r}
table(res_MASNeg2$s1, res_MASNeg2$s3)
```


```{r}
table(res_MASNeg2$s1, res_MASNeg2$s4)
```

```{r}
table(res_MASNeg2$s1, res_MASNeg2$s5)
```

```{r}
table(res_MASNeg2$s2, res_MASNeg2$s3)
```

```{r}
table(res_MASNeg2$s2, res_MASNeg2$s4)
```

```{r}
table(res_MASNeg2$s2, res_MASNeg2$s5)
```

```{r}
table(res_MASNeg2$s3, res_MASNeg2$s4)
```

```{r}
table(res_MASNeg2$s3, res_MASNeg2$s5)
```

```{r}
table(res_MASNeg2$s4, res_MASNeg2$s5)
```




Las muestras coordinadas negativas también pueden implementarse fácilmente

```{r}
res_MASPosit <- SI_coord(type = "positive", Q = 3, N = 15, 
                       vctr_n = c(3, 3, 4), seed = 12345)
# Eliminar decimales 
res_MASPosit$xi_P <- round(res_MASPosit$xi_P, 2)
res_MASPosit$xi_P2 <- round(res_MASPosit$xi_P2 , 2)
res_MASPosit$xi_P3 <- round(res_MASPosit$xi_P3 , 2)
flextable(res_MASPosit)
```

Observe que estas muestras si pueden translaparse.

# Selección con el método proporcional al tamaño

Para la selección de la muestra por el método $\piPT$ se aplica la siguiente regla:

$$
\frac{\xi_k^P}{N*p_k/n} < \frac{n}{N}
$$
## Coordinación negativa

La selección por medio del método Poisson para la coordinación negativa se lleva a cabo como sigue:

```{r}
set.seed(12345)
aleatorio <- rexp(n = 20, rate = 0.1)
res_PoissonNeg <- Poisson_coord(Q = 2, N = 20, vctr_n = c(3, 3), xk = aleatorio, seed = 12345)
flextable(res_PoissonNeg)
```


Observese el no translape de la muestra, en contraste con la coordinación positiva:


```{r}
set.seed(12345)
aleatorio <- rexp(n = 20, rate = 0.1)
res_PoissonPosit <- Poisson_coord(type = "positive", 
                                Q = 2, N = 20, vctr_n = c(3, 3), 
                                xk = aleatorio, seed = 12345)
# Reducir decimales
res_PoissonPosit$xi_pps <- round(res_PoissonPosit$xi_pps, 2)
res_PoissonPosit$xi_pps2 <- round(res_PoissonPosit$xi_pps2, 2)
flextable(res_PoissonPosit)
```


Se puede escalar la selección de la muestra a un escenario más realista que se realice en una población o estrato:


```{r}
set.seed(12345)
aleatorio <- rexp(n = 10000, rate = 0.1)
res_PoissonNeg2 <- Poisson_coord(Q = 5, N = 10000, 
                                vctr_n = rep(100, 5),
                                xk = aleatorio, seed = 12345)
```

Observe el no translape:

```{r}
table(res_PoissonNeg2$s1, res_PoissonNeg2$s2)
```

```{r}
table(res_PoissonNeg2$s1, res_PoissonNeg2$s3)
```

```{r}
table(res_PoissonNeg2$s1, res_PoissonNeg2$s4)
```

```{r}
table(res_PoissonNeg2$s1, res_PoissonNeg2$s5)
```

```{r}
table(res_PoissonNeg2$s2, res_PoissonNeg2$s3)
```

```{r}
table(res_PoissonNeg2$s2, res_PoissonNeg2$s4)
```

```{r}
table(res_PoissonNeg2$s2, res_PoissonNeg2$s5)
```


```{r}
table(res_PoissonNeg2$s2, res_PoissonNeg2$s5)
```

```{r}
table(res_PoissonNeg2$s3, res_PoissonNeg2$s4)
```

```{r}
table(res_PoissonNeg2$s3, res_PoissonNeg2$s5)
```


```{r}
table(res_PoissonNeg2$s4, res_PoissonNeg2$s5)
```

# Selección con el método de Pareto

## Coordinación Negativa

Para seleccionar una muestra con el método de Pareto con una coordinación negativa se debe especificar en un estrato o toda la población el tamaño de muestra de cada una de los grupos definidos.
Por otro lado, para la selección de la muestra se deberá especificar una variable auxiliar (usualmente una medida de tamaño).  Siguiendo la misma lógica se coordinan diferentes muestras $S^1$, $S^2$,$\ldots$, $S^Q$ todos del mismo tamaño. La probabilidad de inclusión para cada una de las muestras es del mismo tamaño:  $\pi_k = n\frac{x_k}{\sum_U{x_k}}$. Los números aleatorios para este método se calculan como

$$
\xi_k^{par} = \frac{\xi_k^P/(1-\xi_k^P)}{\pi_k/(1-\pi_k)}

$$

En este primer ejemplo generamos una variable auxiliar asociada a una población con $N=20$:


```{r}
set.seed(12345)
aleatorio <- rexp(n = 20, rate = 0.1)
```

Llevamos a cabo la selección de la muestra:

```{r}
resultado <- Pareto_coord( Q = 2, N = 20, vctr_n = c(4, 4),
              xk= aleatorio, n = 4, seed = 12345) 
#Editamos a menos decimales los números aleatorios
resultado$xi_pareto <- round(resultado$xi_pareto, 2)
resultado$xi_pareto2  <- round(resultado$xi_pareto2, 2)
flextable(resultado)
```



Esta función se puede escalar a escenarios más reales, por ejemplo supongamos una población de 10.000 y seleccionemos una muestra de tamaño 400:


```{r}
set.seed(12345)
aleatorio <- rexp(n = 10000, rate = 0.1)
resultado_pareto2 <- Pareto_coord( Q = 5, N = 10000, vctr_n = rep(100, 5),
              xk= aleatorio, n = 100, seed = 12345) 
```

Se pueden revisar los translapes:

```{r}
table(resultado_pareto2$s1, resultado_pareto2$s2)
```

```{r}
table(resultado_pareto2$s1, resultado_pareto2$s3)
```

```{r}
table(resultado_pareto2$s1, resultado_pareto2$s4)
```

```{r}
table(resultado_pareto2$s1, resultado_pareto2$s5)
```


```{r}
table(resultado_pareto2$s2, resultado_pareto2$s3)
```


```{r}
table(resultado_pareto2$s2, resultado_pareto2$s4)
```

```{r}
table(resultado_pareto2$s2, resultado_pareto2$s5)
```

```{r}
table(resultado_pareto2$s3, resultado_pareto2$s4)
```


```{r}
table(resultado_pareto2$s3, resultado_pareto2$s5)
```

```{r}
table(resultado_pareto2$s4, resultado_pareto2$s5)
```


En general los translapes no se dan bajo poblaciones grandes y fracciones de muestra pequeñas.


## Coordinación positiva

```{r}
set.seed(12345)
aleatorio <- rexp(n = 10000, rate = 0.1)
resultado_paretoPosit2 <- Pareto_coord(type = "positive", Q = 5, N = 10000, vctr_n = rep(100, 5),
              xk= aleatorio, n = 100, seed = 12345) 
```


Puede observarse que los no translapes no se garantizan:


```{r}
table(resultado_paretoPosit2$s1, resultado_paretoPosit2$s3)
```

