---
title: "Coordinación de muestra"
output: html_document
date: "2023-05-18"
---

```{r setup, include=FALSE}
knitr::opts_chunk$set(echo = TRUE)
```


```{r}
library(dplyr)
library(SamplingCoordination)
```

```{r}
marco <- readRDS("marco.rds")
muestra1 <- readRDS("muestra1.Rds") 
muestra2 <- readRDS("muestra2.Rds") 
```

 
Revisamos si tenemos el mismo estrato en ambas encuestas:

```{r}
table(unique(muestra1$ID.Estrato) %>% sort() %in% unique(muestra2$ID.Estrato) %>%
        sort())

```

Observamos que en 147 de los 150 estratos existen coincidencias de estratos, y en estos podríamos coordinar las muestras. Seleccionamos los estratos coincidentes:


```{r}
vctr_estratos <- unique(muestra1$ID.Estrato)[unique(muestra1$ID.Estrato) %in% unique(muestra2$ID.Estrato)] %>% sort()
```


Seleccionamos del marco una tabla que tenga el estrato, la UPM y el número de viviendas y filtramos por los estratos comunes (147 estratos):

```{r}
marco <- marco %>% select(estrato, id_upm, num_viv) %>% 
  filter(estrato %in% vctr_estratos)
```


Realizamos una consulta que nos permita analizar cuantas UPM's hay por estrato:

```{r}
consulta_numUPMS_estrato <- marco %>% group_by(estrato) %>% count()
```


```{r}
summary(consulta_numUPMS_estrato$n)
```

El estrato que menos tamaño poblacional tiene es 55, el que más 9801.


# Prototipo algoritmo de coordinación negativa

Realizaremos el prototipo en un solo estrato, previamente integraremos una columna que tenga una tabla para el primer estrato y realizaremos la coordinación negativa de las dos encuestas.


```{r}
temp1 <- muestra1 %>% filter(ID.Estrato == vctr_estratos[1])
temp2 <- muestra2 %>% filter(ID.Estrato == vctr_estratos[1])

# Conformación de tabla de parámetros para realizar la selección del marco del tamaño de muestra
tipo_coordinacion <- "negative"
num_encuestas <- 2
temp_marco <- marco %>% filter(estrato == vctr_estratos[1])
N_marco_estrato <- nrow(temp_marco)

semilla <- 1 
vctr_n <- c(temp1$muestra1, temp2$muestra2)

sel_MASNeg <- SI_coord(type = tipo_coordinacion, Q = num_encuestas,
                       N = N_marco_estrato, 
                       vctr_n = vctr_n, seed = semilla)
sel_MASNeg$ID.Estrato <- vctr_estratos[1]

# Guardo las UPMS seleccionadas
temp_muestra1 <- temp_marco[as.logical(sel_MASNeg$s1),]
temp_muestra2 <- temp_marco[as.logical(sel_MASNeg$s2),]
```


Ahora aplicamos este procedimiento masivamente:


```{r}
# Generamos la lista donde guardemos el dataframe de números aleatorios y 
lst_muestracoordinada1 <- vector(mode = "list", length = length(vctr_estratos))
lst_muestracoordinada2 <- vector(mode = "list", length = length(vctr_estratos))
lst_numerosAleatoriosCoordinados <- vector(mode = "list", length = length(vctr_estratos))


for(i in 1:length(vctr_estratos)){

  temp1 <- muestra1 %>% filter(ID.Estrato == vctr_estratos[i])
  temp2 <- muestra2 %>% filter(ID.Estrato == vctr_estratos[i])
  
  # Conformación de tabla de parámetros para realizar la selección del marco del tamaño de muestra
  tipo_coordinacion <- "negative"
  num_encuestas <- 2
  temp_marco <- marco %>% filter(estrato == vctr_estratos[i])
  N_marco_estrato <- nrow(temp_marco)
  
  semilla <- i
  vctr_n <- c(temp1$muestra1, temp2$muestra2)
  
  sel_MASNeg <- SI_coord(type = tipo_coordinacion, 
                         Q = num_encuestas, N = N_marco_estrato, 
                         vctr_n = vctr_n, seed = semilla)
  sel_MASNeg$ID.Estrato <- vctr_estratos[i]
  lst_numerosAleatoriosCoordinados[[i]] <- sel_MASNeg
  
  
  # Guardo las UPMS seleccionadas
  lst_muestracoordinada1[[i]] <- temp_marco[as.logical(sel_MASNeg$s1),]
  lst_muestracoordinada2[[i]] <- temp_marco[as.logical(sel_MASNeg$s2),]
  print(i)
}


```

Unificamos la salidas:


```{r}
df_muestracoordinada1 <- bind_rows(lst_muestracoordinada1)
df_muestracoordinada2 <- bind_rows(lst_muestracoordinada2)

df_numerosAleatoriosCoordinados <- bind_rows(lst_numerosAleatoriosCoordinados)
```



